# 变更审计业务的问题

提问人：propro 时间：2016-05-12 17:23:01
在将审计业务变更为审阅或相关服务业务时，为避免引起报告使用者的误解，对相关服务业务出具的报告不应提及下列内容：（ 1 ）
原审计业务；（ 2 ）在原审计业务中已执行的程序。只有将审计业务变更为执行商定程序业务，注册会计师才可在报告中提及已执行的程序。 我的疑问是：为什么变更为审阅业务的时候 不能提及原审计业务已执行的程序呢？ 审计的程序不是更详细严谨吗？ 求指导、先谢啦

回答人：chenyiwei
变更为审阅业务之后，你的职责就相应变为按照审阅准则的规定执行审阅业务和出具审阅报告，没有必要为自己揽下额外的责任，另一方面也使得报表使用者看不懂你执行的是何种业务，而这对于你和事务所的执业责任和执业风险是有直接影响的。